th: คุณสมบัติของ Paper ห่อของขวัญ: ไร้กรด; ยับยาก; มีเส้นตารางสำหรับตัดด้านหลัง; ใช้ได้สองด้าน; รับรองโดย FSC / มาจากแหล่งที่รับผิดชอบ; เคลือบฟอยล์; เคลือบกลิตเตอร์; ทำจากวัสดุรีไซเคิล; บรรจุภัณฑ์ไร้พลาสติก; แผ่นตัดสำเร็จ; รีไซเคิลได้; มีกาวในตัว; ทนต่อการฉีกขาด; หนา/น้ำหนักมาก; เคลือบกันน้ำ; พื้นผิวเขียนได้; อื่นๆ
pl: Cechy papieru do pakowania: Bezkwasowy; Odporny na zagniecenia; Siatka do cięcia na odwrocie; Dwustronny; Certyfikat FSC / z odpowiedzialnych źródeł; Foliowe wykończenie; Brokatowe wykończenie; Z materiałów z recyklingu; Opakowanie bez plastiku; Docięte arkusze; Nadający się do recyklingu; Samoprzylepny; Odporny na rozdarcie; Gruby/o dużej gramaturze; Powłoka wodoodporna; Powierzchnia do pisania; Inne
vi: Đặc điểm của Paper quà: Không chứa axit; Chống nhăn; Lưới chia cắt ở mặt sau; Hai mặt / có thể đảo ngược; Chứng nhận FSC / nguồn gốc có trách nhiệm; Phủ kim loại; Phủ kim tuyến; Làm từ vật liệu tái chế; Bao bì không chứa nhựa; Tờ cắt sẵn; Có thể tái chế; Tự dính; Chống rách; Dày/định lượng cao; Lớp phủ chống nước; Bề mặt có thể viết lên; Khác
fi: Lahjapaperin ominaisuudet: Hapoton; Rypistymätön; Leikkuuruudukko taustapuolella; Kaksipuolinen / käännettävä; FSC-sertifioitu / vastuullisesti hankittu; Foliopinta; Glitterpinta; Valmistettu kierrätysmateriaalista; Muoviton pakkaus; Valmiiksi leikatut arkit; Kierrätettävä; Itsekiinnittyvä; Repeytymätön; Paksu/raskas; Vedenkestävä pinnoite; Kirjoitettava pinta; Muu
en: Wrapping paper features: Acid-free; Crease-resistant; Cutting gridlines on back; Double-sided / reversible; FSC-certified / responsibly sourced; Foil finish; Glitter finish; Made from recycled content; Plastic-free packaging; Pre-cut sheets; Recyclable; Self-adhesive; Tear resistant; Thick/heavyweight; Water resistant coating; Writable surface; Other
sl-SI: Lastnosti darilnega papirja: Brez kisline; Odporno na mečkanje; Rezalne črte na zadnji strani; Dvostransko/obrnljivo; S certifikatom FSC/odgovorno pridobljeno; Premaz iz folije; Z bleščicami; Izdelano iz recikliranih materialov; Embalaža brez plastike; Vnaprej narezane pole; Primerno za recikliranje; Samolepilno; Odporno na trganje; Debelo/težko; Vodoodbojni premaz; Površina za pisanje; Drugo
ro-RO: Caracteristicile hârtiei de ambalat: Fără acid; Rezistent la șifonare; Linii de grilă pentru tăiere pe spate; Cu două fețe/reversibil; Certificat FSC/din surse responsabile; Finisaj cu folie; Finisaj cu sclipici; Produs din materiale reciclate; Ambalaj fără plastic; Coli pretăiate; Reciclabil; Autoadeziv; Rezistent la rupere; Gros/gramaj mare; Strat rezistent la apă; Suprafață pe care se poate scrie; Altele
da: Funktioner for gavepapir: Syrefri; Krølfri; Gitterlinjer til klipning på bagsiden; Dobbeltsidet/vendbar; FSC-certificeret/ansvarligt udvundet; Folieoverflade; Glimmeroverflade; Fremstillet af genanvendt materiale; Plastikfri emballage; Forudskårne ark; Genanvendelig; Selvklæbende; Rivefast; Tyk/kraftig; Vandafvisende belægning; Skrivbar overflade; Andet
hr-HR: Karakteristike papir za zamotavanje: Bez kiselina; Otporno na gužvanje; Mreža za rezanje na poleđini; Dvostrano / obostrano; FSC certifikat / iz odgovornih izvora; Završni sloj od folije; Završni sloj sa šljokicama; Od recikliranog sadržaja; Pakiranje bez plastike; Unaprijed izrezani listovi; Može se reciklirati; Samoljepljivo; Otporno na trganje; Debelo / teško; Vodootporni premaz; Površina za pisanje; Ostalo
sk-SK: Vlastnosti baliaceho papiera: Bez obsahu kyselín; Odolné proti pokrčeniu; Mriežka na strihanie na zadnej strane; Obojstranné / reverzibilné; Certifikát FSC / zo zodpovedných zdrojov; Fóliová povrchová úprava; Trblietavá povrchová úprava; Vyrobené z recyklovaných materiálov; Balenie bez plastov; Vopred nastrihané hárky; Recyklovateľné; Samolepiace; Odolné proti roztrhnutiu; Hrubé / s vysokou gramážou; Vodoodolná vrstva; Popisovateľný povrch; Iné
fr: Caractéristiques du papier cadeau: Sans acide; Infroissable; Lignes de découpe au dos; Double face / réversible; Certifié FSC / d’origine responsable; Finition métallisée; Finition pailletée; Fabriqué à partir de matières recyclées; Emballage sans plastique; Feuilles prédécoupées; Recyclable; Autocollant; Résistant aux déchirures; Épais/lourd; Revêtement résistant à l’eau; Surface inscriptible; Autre
ru: Особенности упаковочной бумаги: Без содержания кислоты; Устойчивость к сминанию; Линии разреза на обороте; Двусторонняя; Сертификат FSC / ответственный выбор поставщиков; Отделка фольгой; Отделка блестками; Из переработанных материалов; Упаковка без пластика; Предварительно нарезанные листы; Пригодно для переработки; Самоклеящаяся; Устойчивость к разрывам; Плотная/тяжелая; Водостойкое покрытие; Поверхность для письма; Другое
de: Eigenschaften des Geschenkpapiers: Säurefrei; Knitterfrei; Schnittlinien auf der Rückseite; Doppelseitig / wendbar; FSC-zertifiziert / verantwortungsvoll beschafft; Folienveredelung; Glitzer-Finish; Aus recyceltem Material; Plastikfreie Verpackung; Vorgeschnittene Bögen; Recycelbar; Selbstklebend; Reißfest; Dick/Schwer; Wasserabweisende Beschichtung; Beschreibbare Oberfläche; Sonstige
ja: 包装紙の特長: アシッドフリー; 防しわ; 裏面にカット用方眼あり; 両面 / リバーシブル; FSC 認証 / 責任ある調達; 箔押し仕上げ; グリッター仕上げ; リサイクル素材を使用; プラスチックフリーパッケージ; カット済みシート; リサイクル可能; 粘着式; 耐引裂性; 厚手 / ヘビーウェイト; 耐水コーティング; 書き込み可能な表面; その他
zh-CN: 包装纸特点: 无酸; 抗折痕; 背面带有裁剪网格线; 双面/可翻转; FSC 认证/负责任采购; 铝箔饰面; 闪粉饰面; 由回收材料制成; 无塑料包装; 预裁切纸张; 可回收; 自粘式; 抗撕裂; 厚实/重型; 防水涂层; 可书写表面; 其他
pt-BR: Papel de presente recursos: Livre de ácido; Resistente a vincos; Linhas de grade para corte no verso; Frente e verso / reversível; Com certificação FSC / origem responsável; Acabamento metalizado; Acabamento em glitter; Feito com conteúdo reciclado; Embalagem sem plástico; Folhas pré-cortadas; Reciclável; Autoadesivo; Resistente a rasgos; Grosso/de alta gramatura; Revestimento resistente à água; Superfície para escrita; Outros
hu: Csomagolópapír jellemzői: Savmentes; Gyűrődésmentes; Vágási segédháló a hátoldalon; Kétoldalas / kifordítható; FSC-tanúsítvánnyal rendelkező / felelős forrásból származó; Fóliás bevonat; Csillámos bevonat; Újrahasznosított anyagból készült; Műanyagmentes csomagolás; Előre vágott lapok; Újrahasznosítható; Öntapadós; Szakadásálló; Vastag/nehéz; Vízálló bevonat; Írható felület; Egyéb
nl: Inpakpapier kenmerken: Zuurvrij; Kreukbestendig; Snijlijnen op achterkant; Dubbelzijdig / omkeerbaar; FSC-gecertificeerd / verantwoord geproduceerd; Folie-afwerking; Glitterafwerking; Gemaakt van gerecycled materiaal; Plasticvrije verpakking; Voorgesneden vellen; Recyclebaar; Zelfklevend; Scheurbestendig; Dik/zwaar; Waterbestendige coating; Beschrijfbaar oppervlak; Overig
tr: Hediye paketleme kâğıdı özellikleri: Asitsiz; Kırışmaya dayanıklı; Arkasında kesim ızgara çizgileri; Çift taraflı / tersine çevrilebilir; FSC sertifikalı / sorumlu üretim; Folyo kaplama; Simli kaplama; Geri dönüştürülmüş içerikten üretilmiştir; Plastiksiz ambalaj; Önceden kesilmiş yapraklar; Geri dönüştürülebilir; Kendinden yapışkanlı; Yırtılmaya dayanıklı; Kalın/ağır; Suya dayanıklı kaplama; Yazılabilir yüzey; Diğer
el: Χαρακτηριστικά χαρτιού περιτυλίγματος: Χωρίς οξέα; Ανθεκτικό στο τσαλάκωμα; Πλέγμα κοπής στο πίσω μέρος; Διπλής όψης / αναστρέψιμο; Πιστοποίηση FSC / υπεύθυνης προέλευσης; Μεταλλικό φινίρισμα; Φινίρισμα γκλίτερ; Κατασκευασμένο από ανακυκλωμένο περιεχόμενο; Συσκευασία χωρίς πλαστικό; Προκομμένα φύλλα; Ανακυκλώσιμο; Αυτοκόλλητο; Ανθεκτικό στο σκίσιμο; Παχύ/βαρύ; Αδιάβροχη επίστρωση; Επιφάνεια γραφής; Άλλο
sv: Omslagspapper – egenskaper: Syrafritt; Skrynkelfritt; Klipplinjer på baksidan; Dubbelsidigt/vändbart; FSC-certifierat/ansvarsfullt anskaffat; Foliefinish; Glitterfinish; Tillverkat av återvunnet material; Plastfri förpackning; Förklippta ark; Återvinningsbart; Självhäftande; Rivtåligt; Tjockt/kraftigt; Vattenavvisande beläggning; Skrivbar yta; Övrigt
nb: Innpakningspapirets egenskaper: Syrefri; Krøllfri; Rutenett for klipping på baksiden; Dobbeltsidig / vendbar; FSC-sertifisert / ansvarlig hentet; Folieoverflate; Glitteroverflate; Laget av resirkulert innhold; Plastfri emballasje; Ferdigkuttede ark; Resirkulerbar; Selvklebende; Rivebestandig; Tykk/tung; Vannavstøtende belegg; Skrivbar overflate; Annet
es: Características del papel de regalo: Sin ácido; Resistente a las arrugas; Líneas de cuadrícula para cortar en la parte posterior; Doble cara / reversible; Con certificación FSC / de origen responsable; Acabado metalizado; Acabado con purpurina; Hecho con contenido reciclado; Embalaje sin plástico; Hojas precortadas; Reciclable; Autoadhesivo; Resistente a los desgarros; Grueso/alto gramaje; Revestimiento resistente al agua; Superficie para escribir; Otro
pt-PT: Características do papel de embrulho: Sem ácido; Resistente a vincos; Grelha de corte no verso; Dupla face/reversível; Com certificação FSC/origem responsável; Acabamento metalizado; Acabamento com purpurinas; Feito de materiais reciclados; Embalagem sem plástico; Folhas pré-cortadas; Reciclável; Autoadesivo; Resistente a rasgões; Espesso/alta gramagem; Revestimento resistente à água; Superfície para escrita; Outro
it: Caratteristiche della carta da regalo: Senza acidi; Antipiega; Griglia di taglio sul retro; Bifacciale / reversibile; Certificazione FSC / approvvigionamento responsabile; Finitura in lamina; Finitura glitter; Realizzato con materiale riciclato; Imballaggio senza plastica; Fogli pretagliati; Riciclabile; Autoadesivo; Antistrappo; Spesso/pesante; Rivestimento resistente all’acqua; Superficie scrivibile; Altro
lt-LT: Vyniojamojo popieriaus savybės: Be rūgščių; Nesiglamžantis; Pjovimo linijos kitoje pusėje; Dvipusis / apverčiamas; FSC sertifikatas / iš atsakingų šaltinių; Folijos apdaila; Su blizgučiais; Pagaminta iš perdirbtų medžiagų; Pakuotė be plastiko; Iš anksto supjaustyti lapai; Perdirbamas; Lipnus; Atsparus plyšimui; Storas / sunkus; Vandeniui atspari danga; Paviršius rašymui; Kita
bg-BG: Характеристики на опаковъчната хартия: Без киселини; Устойчивост на намачкване; Решетка за изрязване на гърба; Двустранно / с две лица; FSC сертификат / отговорни източници; Фолиево покритие; Покритие с брокат; Произведено от рециклирани материали; Опаковка без пластмаса; Предварително нарязани листове; Рециклируемо; Самозалепващо; Устойчивост на скъсване; Плътно / тежко; Водоустойчиво покритие; Повърхност за писане; Други
ko: 포장지 특징: 무산성; 구김 방지; 뒷면 절단용 눈금자; 양면 / 리버서블; FSC 인증 / 책임 있는 공급망; 포일 마감; 글리터 마감; 재생 소재 사용; 플라스틱 프리 패키지; 사전 절단 시트; 재활용 가능; 접착식; 찢김 방지; 두꺼움/헤비웨이트; 방수 코팅; 필기 가능 표면; 기타
cs: Vlastnosti balicího papíru: Bez kyselin; Odolné proti pomačkání; Vodicí mřížka pro řezání na zadní straně; Oboustranné; S certifikací FSC / ze zodpovědných zdrojů; Fóliová úprava; Třpytivá úprava; Vyrobeno z recyklovaných materiálů; Balení bez plastů; Předřezané archy; Recyklovatelné; Samolepicí; Odolné proti roztržení; Silné/vysokogramážní; Voděodolná vrstva; Popsatelný povrch; Jiné
zh-TW: 包裝紙特色: 無酸; 抗皺; 背面有裁切格線; 雙面 / 可反轉; 經 FSC 認證 / 負責任採購; 燙印飾面; 亮片飾面; 再生材料製成; 無塑包裝; 預裁切紙張; 可回收; 自黏; 抗撕裂; 厚/重磅; 防潑水塗層; 可書寫表面; 其他